臺灣嘉義地方法院裁定
111年度朴秩字第1號
移送機關    嘉義縣警察局朴子分局

被移送人    蔡國城


            李明奇



            伊志寅


            陳明憲


            李佳鴻


上列被移送人因違反社會秩序維護法案件，經移送機關以111年
度嘉朴警偵字第1100025501號移送書移送審理，本院裁定如下：
    主  文
蔡國城無正當理由攜帶具有殺傷力之器械，處罰鍰新臺幣陸仟元
。
李明奇無正當理由攜帶具有殺傷力之器械，處罰鍰新臺幣伍仟元
。
伊志寅無正當理由攜帶具有殺傷力之器械，處罰鍰新臺幣壹仟元
。
陳明憲無正當理由攜帶具有殺傷力之器械，處罰鍰新臺幣壹仟元
。
李佳鴻無正當理由攜帶具有殺傷力之器械，處罰鍰新臺幣肆仟元
。
扣案如附表所示之物品，均沒入。
    事 實 理 由 及 證 據
一、被移送人蔡國城、李明奇、伊志寅、陳明憲及李佳鴻於下列
    時、地，有違反社會秩序維護法之行為：
  ㈠時間：民國110年11月12日20時40分許。
  ㈡地點：嘉義縣○○鄉○○村○○○00○0號福靈宮對面停車場。
  ㈢行為：於上揭時、地，無正當理由，攜帶如附表所示之具有
    殺傷力之器械。
二、上開事實，有下列之事證證明屬實：
  ㈠因警方接獲通報於嘉義縣東石鄉福靈宮對面宮停車場聚集多
    台車輛，遂派遣快速打擊犯罪警力趕赴現場查察，於上開時
    地盤查5部車輛，其中：
　⒈被移送人蔡國城於夜間時段，駕駛車牌號碼000-0000號自小
    客車，搭載訴外人黃建昇，員警發現該車輛內座有被移送人
    國城攜帶一批如附表編號1至3所示之器械等情，此據被移送
    人蔡國城於警詢時供述在卷（見本院卷第1至4頁），並有調
    查筆錄、自願搜索同意書、搜索筆錄、扣押筆錄、扣押物品
    目錄表、扣押物品收據、扣案物品照片1幀等附卷可稽（見
    本院卷第5至12頁）。
　⒉被移送人李明奇於夜間時段，駕駛車牌號碼000-0000號自小
    客車，搭載訴外人綽號「小白」、「小楊」，員警發現該車
    輛內座有被移送人李明奇攜帶一批如附表編號4至5所示之器
    械等情，此據被移送人李明奇於警詢時供述在卷（見本院卷
    第13至15頁），並有調查筆錄、自願搜索同意書、搜索筆錄
    、扣押筆錄、扣押物品目錄表、扣押物品收據、扣案物品照
    片1幀等附卷可稽（見本院卷第16至23頁）。
　⒊被移送人伊志寅於夜間時段，駕駛車牌號碼000-0000號自小
    客車，搭載訴外人即其配偶與小孩，員警發現該車輛內座有
    被移送人伊志寅攜帶一支如附表編號6所示之器械等情，此
    據被移送人伊志寅於警詢時供述在卷（見本院卷第24至26頁
    ），並有調查筆錄、同意搜索書、扣押筆錄、扣押物品目錄
    表、扣押物品收據、扣案物品照片1幀附卷可稽（見本院卷
    第27至34頁）。
　⒋被移送人陳明憲於夜間時段，駕駛車牌號碼000-0000號自小
    客車，搭載訴外人楊政錡及綽號「阿順」，員警發現該車輛
    內座有被移送人陳明憲攜帶一批如附表編號7所示之器械等
    情，此據被移送人李明奇於警詢時供述在卷（見本院卷第35
    至38頁），並有調查筆錄、自願搜索同意書、扣押筆錄、扣
    押物品目錄表、扣押物品收據、扣案物品照片1幀、手機聯
    繫通話紀錄照片2幀等附卷可稽（見本院卷第39至46頁）。
　⒌被移送人李佳鴻於夜間時段，駕駛車牌號碼000-0000號自小
    客車，搭載訴外人李振偉，員警發現該車輛內座有被移送人
    李佳鴻攜帶一批如附表編號8至11所示之器械等情，此據被
    移送人李佳鴻於警詢時供述在卷（見本院卷第47至49頁），
    並有調查筆錄、自願搜索同意書、搜索筆錄、扣押筆錄、扣
    押物品目錄表、扣押物品收據等附卷可稽（見本院卷第51至
    57頁）。
　㈡此外，並有全體被移送人之個人戶籍資料查詢結果、相片影
    像資料查詢結果、摘要表、車輛詳細資料報表、現場照片8
    幀等附卷可佐（見本院卷第58至84頁），並有如附表所示之
    扣案器械可證，足認被移送人蔡國城、李明奇、伊志寅、陳
    明憲及李佳鴻確有攜帶如附表所示之器械之事實。
  ㈢觀之如附表所示之扣案物品照片，被移送人蔡國城、李明奇
    、伊志寅、陳明憲及李佳鴻所攜帶器械，均具有相當之殺傷
    力；雖被移送人蔡國城、李明奇、伊志寅、陳明憲及李佳鴻
    於警詢時供稱係朋友叫渠等過去聊天，彼此並不熟識，渠等
    攜帶器械僅為防身之用云云，然被移送人蔡國城、李明奇、
    伊志寅、陳明憲及李佳鴻攜帶具殺傷力之器械，是否具正當
    理由，本應綜合全案事證，於法律、道義乃至於習慣所應許
    可之範圍，客觀認定判斷之，核本件被移送人蔡國城、李明
    奇、伊志寅、陳明憲及李佳鴻所攜帶如附表所示之器械，均
    具有甚強之殺傷力，可作為攻擊武器使用，與一般經驗中常
    見之防身物品有別，且其深夜時段，攜帶具殺傷力之器械，
    駕駛該車輛至該宮廟停車場，現場聚集多台車輛，被移送人
    蔡國城、李明奇、伊志寅、陳明憲及李佳鴻其行為及動機顯
    有可議，客觀上難認屬法律上之正當理由，則被移送人蔡國
    城、李明奇、伊志寅、陳明憲及李佳鴻無正當理由攜帶具有
    殺傷力之器械，有違反社會秩序維護法第63條第1項第1款之
    規定，事證明確，依法應予處罰。
三、本院審酌被移送人蔡國城、李明奇、伊志寅、陳明憲及李佳
    鴻違反本法之動機、行為之手段、及其無正當理由攜帶之器
    械對社會秩序所生之危害程度，復衡其經濟、年齡、學歷之
    智識程度、職業及其違序後坦承上情等一切情狀，爰分別量
    處如主文所示之罰鍰，以資敬懲。
四、扣案如附表所示之物品，均為被移送人蔡國城、李明奇、伊
    志寅、陳明憲及李佳鴻所有，業據其陳明在卷，且係供其為
    上開違反社會秩序維護法行為所用之物，爰依社會秩序維護
    法第22條第3項前段之規定，併予沒入。
五、依社會秩序維護法第46條第1項、第63條第1項第1款、第22
    條第3項前段，裁定如主文。
中　　華　　民　　國　　111 　年　　1 　　月　　10　　日
　　　　　　　　　臺灣嘉義地方法院朴子簡易庭
                                  法　官  羅紫庭
以上正本係照原本作成。
如不服本裁定，得於裁定書送達之翌日起5日內，以書狀敘述理
由，向本庭（嘉義市○○路000○0號）提出抗告。
中　　華　　民　　國　　111 　年　　1 　　月　　10　　日
                                  書記官  葉昱琳
附錄本案論罪科罰法條：社會秩序維護法第63條：有左列各款行為之一者，處三日以下拘留或新臺幣三萬元以下罰鍰：一、無正當理由攜帶具有殺傷力之器械、化學製劑或其他危險物    品者。

附表：編號扣案物品名稱單位數量所有人/持有人/保管人 1鐵製球棒 支 1蔡國城 2電纜線 支 1蔡國城 3斧頭 支 1蔡國城 4鋁製球棒 支 3李明奇 5木棍 支 2李明奇 6球棒 支 1伊志寅 7塑膠棍棒 支 1陳明憲 8鋁棒 支 1李佳鴻 9木棒 支 1李佳鴻10鐵管 支 1李佳鴻11鐵棒 支 1李佳鴻